【裁判字號】    98,易,1644
【裁判日期】    980731
【裁判案由】    竊盜等
【裁判全文】
臺灣板橋地方法院刑事判決              98年度易字第1644號
公  訴  人  臺灣板橋地方法院檢察署檢察官
被      告  乙○○
                    （現在臺灣臺北監獄臺北分監執行中）
上列被告因竊盜等案件，經檢察官提起公訴（98年度偵字第1681
9 號），本院依簡式審判程序審理後，判決如下：
    主  文
乙○○攜帶兇器竊盜未遂，累犯，處有期徒刑柒月。扣案T 字型
扳手壹組，沒收之。
    事  實
一、乙○○前因竊盜案件，經臺灣士林地方法院以91年度易字第
    233 號判決判處有期徒刑1 年2 月，嗣經臺灣高等法院以92
    年度上易字第312 號判決上訴駁回確定，而於民國94年8 月
    24日縮刑期滿執行完畢；另因偽造文書案件，經臺灣臺北地
    方法院以93年度簡字第2946號判決判處有期徒刑4 月，如易
    科罰金，以銀元300 元折算1 日確定，甫於94年12月13日易
    科罰金執行完畢。詎其仍不知悔改，基於意圖為自己不法所
    有及毀損之犯意，於98年6 月14日15時40分許，在臺北縣土
    城市○○街15號前，持其所有客觀上可供兇器使用之T 字型
    扳手零件，損壞停放該處甲○○所有車牌號碼632-CNJ 號重
    型機車（下稱本案機車）之龍頭鎖而著手竊取本案機車，足
    以生損害於甲○○。嗣於同日16時45分許，於乙○○尚未順
    利竊得本案機車之際，即為目擊者李美慧察覺有異報警當場
    查獲乙○○而未遂，並扣得前開T 字型扳手1 組（另本案機
    車業由甲○○領回）。
二、案經甲○○訴由臺北縣政府警察局土城分局移請臺灣板橋地
    方法院檢察署檢察官偵查後提起公訴。
    理  由
一、本案被告乙○○所犯均係死刑、無期徒刑、最輕本刑為3 年
    以上有期徒刑以外之罪，其於準備程序中就被訴事實皆為有
    罪之陳述，經本院告知簡式審判程序之旨，並聽取公訴人、
    被告之意見後，經裁定進行簡式審判程序審理，合先敘明。
二、上開犯罪事實，業經被告乙○○於警詢、檢察官訊問及本院
    審理時，均坦承不諱，核與證人即告訴人甲○○、證人李美
    慧於警詢時所為之證述均相符，並有搜索扣押筆錄暨扣押物
    品目錄表、贓證物認領保管單、估價單收據、車籍查詢基本
    資料各1 份及照片8 張附卷可憑，足以佐證被告自白與事實
    相符，堪以採信。本案事證明確，被告犯行均洵堪認定，應
    依法論科。
三、按刑法第321 條第1 項第3 款之罪，係以行為人攜帶兇器竊
    盜為其加重條件，此所謂兇器，其種類並無限制，凡客觀上
    足以對人之生命、身體安全構成威脅，具有危險性之兇器均
    屬之，且祇須行竊時攜帶此種具有危險性之兇器為已足，並
    不以攜帶之初有行兇之意圖為必要（最高法院79年台上字第
    5253號判例意旨參照）。查扣案之T 字型扳手零件具有金屬
    尖銳部位，如持之攻擊人體，客觀上足以造成相當之傷害，
    堪認客觀上具有殺傷力而可供作為兇器之使用無疑。是核被
    告乙○○所為，係犯刑法第321 條第2 項、第1 項第3 款之
    攜帶兇器加重竊盜未遂罪及刑法第354 條之毀損罪。又被告
    已著手實施竊取本案機車之行為，尚未得手即遭警員查獲而
    未遂，爰依刑法第25條第2 項規定，就其所為竊盜犯行部分
    按既遂犯之刑減輕之。查被告前有如事實欄所載之刑案前科
    紀錄及徒刑執行情形，此有臺灣高等法院被告前案紀錄表1
    份在卷可憑，是其於有期徒刑執行完畢5 年內故意再犯本案
    有期徒刑以上之加重竊盜未遂及毀損二罪，依刑法第47條第
    1 項規定均成立累犯，並皆應加重其刑，且就其所犯加重竊
    盜未遂罪部分因同有刑罰之加重及減輕事由，應先加後減之
    。再被告係以一行為同時構成上開加重竊盜未遂與毀損罪名
    ，該當想像競合犯，應依刑法第55條規定從一重之加重竊盜
    未遂罪處斷。爰審酌被告前已有因竊盜案件經法院判處罪刑
    之前科紀錄，素行非佳，暨其犯罪動機、手段、所生危害程
    度，及於犯後尚知坦認全部犯行等一切情狀，量處如主文所
    示之刑，以資懲儆。至扣案T 字型扳手1 組，係被告所有供
    其為前揭犯行所用之物，業據被告陳明在卷，爰依刑法第38
    條第1 項第2 款規定，併予宣告沒收之。末查，公訴意旨雖
    以被告顯有犯罪習慣，請求本院併予諭知被告應於刑之執行
    前令入勞動場所強制工作等情，惟按竊盜犯贓物犯保安處分
    條例為刑法有關保安處分規定之特別法，而應執行之刑未達
    1 年以上者，不適用竊盜犯贓物犯保安處分條例，該條例第
    2 條第4 項定有明文。是本院就被告所犯前開加重竊盜未遂
    罪行，經審酌如前所述之一切情狀後，就其宣告刑期既未達
    有期徒刑1 年以上，自難逕予諭知被告令入強制工作，附此
    敘明。
據上論斷，應依刑事訴訟法第273 條之1 第1 項、第299 條第1
項前段，刑法第321 條第1 項第3 款、第2 項、第354 條、第25
條第2 項、第47條第1 項、第55條、第38條第1 項第2 款，判決
如主文。
本案經檢察官陳豐年到庭執行職務。
中    華    民    國    98    年    7     月    31    日
                  刑事第十八庭  法  官  張 兆 光
上列正本證明與原本無異。
如不服本判決，應於判決送達後10日內敘明上訴理由，向本院提
出上訴狀 (應附繕本) ，上訴於臺灣高等法院。其未敘述上訴理
由者，應於上訴期間屆滿後20日內向本院補提理由書「切勿逕送
上級法院」。
                                書記官  曹 秋 冬
中    華    民    國    98    年    7     月    31    日
附錄本案論罪科刑法條：
刑法第321 條
犯竊盜罪而有左列情形之一者，處6 月以上、5 年以下有期徒刑
：
一、於夜間侵入住宅或有人居住之建築物、船艦或隱匿其內而犯
    之者。
二、毀越門扇、牆垣或其他安全設備而犯之者。
三、攜帶兇器而犯之者。
四、結夥三人以上而犯之者。
五、乘火災、水災或其他災害之際而犯之者。
六、在車站或埠頭而犯之者。
前項之未遂犯罰之。
刑法第354條
毀棄、損壞前2 條以外之他人之物或致令不堪用，足以生損害於
公眾或他人者，處2 年以下有期徒刑、拘役或5 百元以下罰金。


司法院資訊處製作；財團法人民間司法改革基金會備份。
